---
title: "Test de Hipótesis"
description: |
  Resumen de conceptos y código en R
author:
  - name: María
    url:  https://github.com/mcnanton
    affiliation: Maestría en Explotación de Datos y Descubrimiento del Conocimiento (FCEyN-UBA)
  - name: Nacho
    url: https://github.com/Ignacio-Ibarra
    affiliation: Maestría en Explotación de Datos y Descubrimiento del Conocimiento (FCEyN-UBA)
date: "`r Sys.Date()`"
output: distill::distill_article
code_folding: true
    
---

```{r setup, include=FALSE}
knitr::opts_chunk$set(echo = TRUE)
```

```{css, echo = FALSE}
d-article p {
  text-align: justify;
}
```

# Análisis univariado de datos

## Funciones en R para la estadística descriptiva

Si bien cada descriptor puede calcularse utilizando R base, existen bibliotecas que nos permiten obtenerlos aplicando solo una función. Veamos algunos ejemplos con el dataset iris:

```{r}
iris <- iris
```

### Función Summary

Esta función de R base genera 6 descriptores para cada variable numérica

```{r}
summary(iris)
```
También puede aplicarse a una sola variable

```{r}
summary(iris$Sepal.Length)
```
### Biblioteca skimr

skimr tiene el mismo objetivo que summary, pero incluye un set de descriptores más completos. Además maneja fechas, booleans, y reporta datos faltantes (NAs)

```{r}
library(skimr)
```

```{r}
skim(iris)
```
skimr tiene 2 funcionalidades muy útiles. En primer lugar, maneja datos agrupados

```{r}
library(dplyr)
```
Agrupamos cada variable por la variable Species y obtenemos descriptores para cada combinación variable-especie

```{r}
iris %>% 
  group_by(Species) %>% 
  skim()
```

